【裁判字號】    99,上訴,2341
【裁判日期】    991217
【裁判案由】    違反毒品危害防制條例
【裁判全文】
臺灣高等法院臺中分院刑事判決        99年度上訴字第2341號
上  訴  人                          99年度上訴字第2344號
即  被  告  林山照
上列上訴人因違反毒品危害防制條例案件，不服臺灣臺中地方法
院99年度訴字第1814、2578號中華民國99年10月28日第一審判決
（起訴案號：臺灣臺中地方法院檢察署99年度毒偵字第1147、28
82、2947號），提起上訴，本院判決如下：
    主    文
上訴駁回。
    理    由
一、按依刑事訴訟法第350條、第361條、第362條、第367條規定
    ，不服地方法院之第一審判決而上訴者，須提出上訴書狀，
    並應敘述具體理由，為上訴必備之程式；其所提出之書狀未
    敘述上訴理由，或僅曾以言詞陳述上訴理由者，均應於上訴
    期間屆滿後20日內補提理由書於第一審法院。第一審法院經
    形式審查，認逾期未補提上訴理由者，應定期間先命補正；
    逾期未補正者，為上訴不合法律上之程式，應以裁定駁回。
    倘已提出上訴理由，但所提非屬具體理由者，則由第二審法
    院以上訴不合法律上之程式，判決駁回。而所謂具體理由，
    必係依據卷內既有訴訟資料或提出新事證，指摘或表明第一
    審判決有何採證認事、用法或量刑等足以影響判決本旨之不
    當或違法，而構成應予撤銷之具體事由，始克當之（例如：
    依憑證據法則具體指出所採證據何以不具證據能力，或依憑
    卷證資料，明確指出所為證據證明力之判斷如何違背經驗、
    論理法則）；倘僅泛言原判決認定事實錯誤、違背法令、量
    刑失之過重或輕縱，而未依上揭意旨指出具體事由，或形式
    上雖已指出具體事由，然該事由縱使屬實，亦不足以認為原
    判決有何不當或違法者（例如：對不具有調查必要性之證據
    ，法院未依聲請調查亦未說明理由，或援用證據不當，但除
    去該證據仍應為同一事實之認定），皆難謂係具體理由，俾
    與第二審上訴制度旨在請求第二審法院撤銷、變更第一審不
    當或違法之判決，以實現個案救濟之立法目的相契合，並節
    制濫行上訴（最高法院97年度台上字第892 號刑事判決意旨
    參照）。
二、上訴人即被告林山照（下稱被告）不服原審判決提起上訴，
    其上訴理由略謂：被告自民國98年4 月21日執行期滿出監後
    ，便積極期許自我，自新向善，擺脫過往之惡習，並肩負奉
    養77歲年邁老父之責任，況老父目前罹患大腸癌，住在養護
    中心，每月均需花費1 萬2 千元，且被告出生後就沒有父母
    親，端賴養父扶養成人，加上年幼失學（國小四年級肆業）
    又有刑案前科，亦無學、經歷，常工作到一半即被辭退。此
    番觸犯毒品危害防制條例之案件，乃被告在多重打擊與心力
    交瘁之下，巧遇過往之損友，不敵誘惑所致，被告於案發後
    亦痛定省思，於警詢筆錄更將案情之經過與細節坦白陳述，
    無任何之保留，更無衍生傷害他人及社會之事，然原審卻疏
    於審酌上情及參酌刑法第57條之規定予以適切之量刑，為此
    請求撤銷原判決，另為適當之判決云云。
三、經查：
  (一)被告因不服地方法院之第一審判決，而向原審法院具狀提出
    上訴狀、上訴理由狀，敘明上訴理由，依刑事訴訟法第361
    條第2項條文、立法修正理由及上開最高法院判決意旨，被
    告倘已提出上訴理由，但所提非屬具體理由者，由第二審法
    院以上訴不合法律上之程式，以判決駁回之。至於上訴理由
    是否具體，係屬第二審法院審查範圍，則不在命補正之列（
    參見法院辦理刑事訴訟案件應行注意事項第162點），合先
    敘明。
  (二)按量刑輕重係屬事實審法院得依職權自由裁量之事項，茍已
    斟酌刑法第57條各款所列情狀而未逾法定刑度，即不得遽指
    為違法。被告對原審判決採用證據、認定事實及適用法律等
    節均不爭執，而原審判決理由已詳予載明審酌被告之施用毒
    品前科素行，累犯應加重其刑各節，並審酌被告前經觀察、
    勒戒程序，再經法院判處罪刑並執行完畢後，仍未能徹底戒
    絕毒品，再犯本件施用第一、二級毒品犯行，足見其戒絕毒
    癮之意志不堅，未能體悟施用毒品對自己造成之傷害及社會
    之負擔，惟念其犯後尚知坦承犯行，態度良好，及施用毒品
    乃戕害自身健康，尚未直接危害他人等一切情狀，就其3 次
    施用第一級毒品之犯行各量處有期徒刑7 月，就其施用第二
    級毒品之犯行量處有期徒刑4 月，合併定應執行刑為有期徒
    刑1 年11月，顯已注意適用刑法第57條之規定，原審所處之
    刑符合「罰當其罪」之原則，並無輕重失衡之情形。被告之
    上訴理由，不能認係依據卷內訴訟資料指摘或表明原審判決
    有何採證、認事、用法或量刑等足以影響判決本旨之不當或
    違法，而構成應予撤銷之具體事由，僅徒憑己意請求從輕量
    刑，難謂上訴適法，其上訴自屬違背法律上之程式，爰不經
    辯論，駁回其上訴。
據上論斷，應依刑事訴訟法第367條前段、第372條，判決如主文
。
中    華    民    國    99    年    12    月    17    日
            刑事第十一庭   審判長法  官   郭  同  奇
                                 法  官   許  冰  芬
                                 法  官   陳  慧  珊
以上正本證明與原本無異。
施用第二級毒品部分，不得上訴。
施用第一級毒品部分，得上訴。
如不服本判決應於收受送達後十日內向本院提出上訴書狀，其未
敘述上訴之理由者，並得於提起上訴後十日內向本院補提理由書（
均須按他造當事人之人數附繕本）「切勿逕送上級法院」。
                                 書記官   洪  麗  華
中    華    民    國    99    年    12    月    21    日

司法院資訊處製作；財團法人民間司法改革基金會備份。
